【裁判字號】    98,訴,26
【裁判日期】    980519
【裁判案由】    違反毒品危害防制條例
【裁判全文】
臺灣新竹地方法院刑事判決                98年度訴字第26號
公  訴  人  臺灣新竹地方法院檢察署檢察官
被      告  許皓翔原名許平耀.
                      號2樓
上列被告因毒品危害防制條例案件，經檢察官提起公訴（97年度
毒偵字第2287號），本院合議庭裁定適用簡式審判程序，判決如
下：
    主  文
許皓翔施用第一級毒品，累犯，處有期徒刑柒月，扣案已使用過
之注射針筒壹支沒收銷燬；又施用第二級毒品，累犯，處有期徒
刑肆月。應執行有期徒刑玖月，扣案已使用過之注射針筒壹支沒
收銷燬。
    事  實
一、
（一）許皓翔曾因施用毒品案件，經依本院90年度毒聲字第1813
      號裁定送觀察、勒戒後，認無繼續施用毒品之傾向，經臺
      灣新竹地方法院檢察署檢察官於民國91年5 月24日為不起
      訴之處分確定。嗣又因於不起訴處分後5 年內再犯施用毒
      品案件，經依本院92年度毒聲字第833 號裁定送觀察、勒
      戒後，認有繼續施用毒品之傾向，復經本院以93年度毒聲
      字第10號裁定於93年1月7日執行強制戒治，嗣因毒品危害
      防制條例修正，於93年1月8日執行完畢，93年1月9日出所
      ，所犯上開施用毒品案件，經本院以93年度訴緝字第33號
      判決判處應執行有期徒刑1年5月確定，與另外所犯竊盜案
      判處之有期徒刑1年，經本院以94年度聲字第461號裁定應
      執行有期徒刑2年4月，於95年6 月22日縮刑假釋，95年11
      月14日假釋期滿未被撤銷視為執行完畢。
（二）然許皓翔於仍未戒除毒癮，於97年8月19日下午4時許，在
      新竹縣竹東鎮○○路56巷164 號友人住處以針筒注射方式
      非法施用第一級毒品海洛因1次。另於97年8月（起訴書誤
      載為12月，經檢察官當庭更正）19日晚上8 時50分許採驗
      尿液檢體時起往前回溯96小時內之某時許，在某一處所非
      法施用第2級甲基毒品安非他命1次。嗣於97年8 月19日下
      午5時50分許，其行經前址屋外，因形跡可疑為警盤查，
      其心虛旋即將身上所有、已使用過之注射針筒1 支棄置在
      旁，為警識破，乃將注射針筒扣案，並對其採尿送驗呈嗎
      啡（海洛因人體代謝物）、甲基安非他命陽性反應而查獲
      上情。
二、案經新竹縣政府警察局移送臺灣新竹地方法院檢察署檢察官
    偵查起訴。
    理  由
一、本件被告許皓翔所犯施用第一、二級毒品罪，均『非』死刑
    、無期徒刑、最輕本刑為3 年以上有期徒刑之罪，或高等法
    院管轄第一審之案件，被告於本院準備程序進行中，就被訴
    事實為有罪之陳述，經本院合議庭認合於刑事訴訟法第 273
    條之1第1項之規定，裁定適用簡式審判程序，合先敘明。
二、訊據被告對於前揭施用第一級毒品海洛因、第二級毒品甲基
    安非他命之犯行，於本院準備程序及簡式審判程序時均坦承
    不諱，並有真實姓名代號對照表、濫用藥物尿液檢驗報告各
    1份附卷可稽（見偵卷第8、9 頁），以及有被告所有已供施
    打海洛因所用之注射針筒1 支扣案可憑（以97年度保管字第
    1914扣押保管中，扣押物品清單見偵卷第20頁），被告上開
    自白內容確與事實相符，堪足採信，本案事證已臻明確，被
    告上開犯行洵堪認定，自應依法予以論罪科刑。
三、論罪科刑
（一）被告有如前揭事實欄一（一）所示因施用毒品經送觀察、
      勒戒、強制戒治之執行紀錄等情，有臺灣高等法院被告前
      案紀錄表在卷可按，被告於91年5 月24日觀察、勒戒執行
      完畢後之5 年內再犯施用毒品犯行，經本院以93年度訴緝
      字第33號判決判處有期徒刑1年5月確定，是其本件雖係於
      91年5月24日觀察、勒戒執行完畢5年後所犯，仍應依法予
      以論罪科刑。
（二）所犯罪名：核被告所為係分別犯毒品危害防制條例第10條
      第1項、第2項之施用第一、二級毒品罪。
（三）其施用前持有海洛因、甲基安非他命毒品之低度行為，應
      分別為施用之高度行為所吸收，不另論罪。
（四）分論併罰：被告本件施用第一、二級毒品犯行，時間不同
      ，犯意各別，行為互異，應予分論併罰。
（五）被告有事實欄一（一）所示前科，有臺灣高等法院被告前
      案紀錄表1份附卷可稽，其於有期徒刑執行完畢5年內故意
      再犯本件有期徒刑以上之數罪，均為累犯，均應依刑法第
      47條第1項之規定加重其刑。
（六）爰審酌被告素行不佳，前經執行觀察、勒戒後，仍未戒除
      毒癮、施用毒品嚴重危害其身心健康，坦認犯行，犯罪後
      態度良好等一切情狀，分別量處如主文所示之刑，並定應
      其執行之刑，以資懲儆。
（七）扣案已使用過之注射針筒1 支，因與海洛因毒品無法析離
      ，應依毒品危害防制條例第18條第1項前段沒收銷燬。
四、據上論斷，應依刑事訴訟法第273條之1第1項、第299條第 1
    項前段，毒品危害防制條例第10條第1項、第2項，刑法第11
    條、第47條第1項、第51條第5款，判決如主文。
本案經檢察官張嘉宏到庭執行職務。
中    華    民    國    98    年    5     月    19    日
                  刑事第六庭    法    官  黃美盈
以上正本證明與原本無異。
如不服本判決應於收受本判決後10日內向本院提出上訴書狀，上
訴書狀應敘述具體理由。上訴書狀未敘述上訴理由者，應於上訴
期間屆滿後20日內補提理由書狀於本院 (均須按他造當事人之人
數附繕本 )「切勿逕送上級法院」。
中    華    民    國    98    年    5     月    19    日
                                書 記 官  吳美雲
附錄論罪科刑法條：
毒品危害防制條例第10條：
施用第一級毒品者，處 6 月以上 5 年以下有期徒刑。
施用第二級毒品者，處 3 年以下有期徒刑。


司法院資訊處製作；財團法人民間司法改革基金會備份。
